臺灣新竹地方法院刑事判決　　　　　　　　　　　　　九十一年度訴字第七五號
　　公　訴　人　臺灣新竹地方法院檢察署檢察官
　　被　　　告　甲○○
右列被告因違反毒品危害防制條例案件，經檢察官提起公訴（九十一年度毒偵字第九
九七號、第一一三四號），本院判決如左：
    主  文
甲○○連續施用第一級毒品，累犯，處有期徒刑捌月，扣案之注射針筒壹支沒收。又
施用第二級毒品，累犯，處有期徒刑參月。應執行有期徒刑拾月，扣案之注射針筒壹
支沒收。
    事  實
一、甲○○曾於民國八十九年間，因竊盜案件，經本院以八十九年度易字第一三四號
    判處有期徒刑四月，甫於九十一年三月十九日執行完畢。
二、甲○○前於八十八、八十九年間，因違反毒品危害防制條例案件，分經本院以八
    十八年度毒聲字第五六號及八十九年毒聲字第一０五號裁定送觀察、勒戒結果，
    因認無繼續施用毒品傾向，而經台灣新竹地方法院檢察署檢察官分別以八十八年
    度偵字第四八０號及八十八年度偵緝字第五０六號為不起訴處分在案。甲○○於
    八十九年間，再因違反毒品危害防制條例案件，經本院以八十九年度毒聲字第二
    八九九號裁定令入戒治處所施以強制戒治，嗣本院於九十年九月二十四日以九十
    年度毒聲字第一四五０號裁定停止強制戒治，所餘戒治期間付保護管束期滿，而
    此部分犯行並經本院以九十年度訴字第三號判處應執行有期徒刑九月確定。詎甲
    ○○又分別基於施用毒品之犯意，於上開保護管束期滿後即自九十一年四月上旬
    某時起至九十一年七月二十七日中午某時止，及於九十一年七月二十七日晚上五
    時三十分回溯九十六小時之某時起，在新竹縣寶山鄉○○村○鄰○○路三一一號
    住處，以將海洛因注射之方式，連續施用第一級毒品海洛因數次；將安非他命置
    於玻璃球吸食器內加熱燒烤成煙後吸食煙霧之方式，施用第二級毒品安非他命乙
    次。嗣經警於九十一年七月二十七日下午四時許，在上址執行毒品調驗人口採尿
    檢驗，呈現嗎啡（即海洛因之代謝物）及安非他命之陽性反應，始知上情，並扣
    得注射針筒一支。而甲○○嗣經台灣新竹地方法院檢察署檢察官向本院聲請裁定
    令入戒治處所施以強制戒治。
三、案經新竹縣警察局竹東分局報告台灣新竹地方法院檢察署檢察官偵查起訴。
    理  由
一、訊據被告甲○○固不否認自九十一年四月上旬起至九十一年七月二十七日中午止
    ，於上開地點連續施用第一級毒品海洛因之事實，惟否認其連續施用安非他命部
    分。惟查：被告連續施用第二級毒品安非他命之事實，業經被告於偵訊時供承在
    卷，（參台灣新竹地方法院檢察署九十一年毒偵字第一一三四號偵查卷第二三頁
    ，而其於九十一年七月二十七日為警查獲時所採集之尿液，經送檢驗結果，均呈
    安非他命及海洛因之陽性反應，有昭信科技顧問股份有限公司於九十一年八月七
    日之編號0000000號濫用藥物陽性檢體檢驗報告書可憑，此外，並有扣案
    之注射針筒一支可稽。是被告上開否認部分，顯不足採，本案事證明確，且被告
    前開自白部分亦與事實相符。
二、查甲基安非他命經口服投與後，約百分之七十於二十四小時內自尿中排出，約百
    分之九十於九十六小時內自尿中排出，：：且甲基安非他命成分之檢出與其投與
    方式、投與量、個人體質、採尿時間與檢測儀器之精密度等諸多因素相關，因此
    僅憑尿液中呈甲基安非他命陽性反應，並無法確定推算吸食時間距採尿時間之長
    短，惟依上述資料推斷，最長可能不會超過四日，此有行政院衛生署藥物食品檢
    驗局八十一年二育八日（八一）藥檢壹字第００一一五六號函可查。又被告黃志
    前於八十八、八十九年間，因違反毒品危害防制條例案件，分經本院以八十八年
    度毒聲字第五六號及八十九年毒聲字第一０五號裁定送觀察、勒戒結果，因認無
    繼續施用毒品傾向，而經台灣新竹地方法院檢察署檢察官分別以八十八年度偵字
    第四八０號及八十八年度偵緝字第五０六號為不起訴處分在案。甲○○於八十九
    年間，再因違反毒品危害防制條例案件，經本院以八十九年度毒聲字第二八九九
    號裁定令入戒治處所施以強制戒治，嗣本院於九十年九月二十四日以九十年度毒
    聲字第一四五０號裁定停止強制戒治，所餘戒治期間付保護管束期滿，而此部分
    犯行並經本院以九十年度訴字第三號判處應執行有期徒刑九月確定，此有有台灣
    高等法院被告全國前案紀錄表附卷可稽。是本案被告再犯施用毒品之犯行，應堪
    認定，自應依法論處。
三、被告連續施用第一級毒品海洛因及施用第二級毒品安非他命乙次，核其所為，係
    分別違反毒品危害防制條例第十條第一項施用第一級毒品罪及同條例第二項之施
    用第二級毒品罪；其持有第一、二級毒品海洛因、安非他命之低度行為，應為施
    用海洛因、安非他命之高度行為所吸收，不另論罪；又其先後多次施用第一級毒
    品犯行，時間密接且犯罪構成要件相同，顯係基於概括犯意所為，為連續犯，應
    依刑法第五十六條之規定論以一罪，並依法加重其刑。而被告前自九十一年四月
    上旬起至九十一年七月下旬止之連續施用第一、二級毒品之犯行，雖未經公訴人
    提起公訴，然此部分與本院上開裁判部分有不可分之關係，本院自得一併審理，
    併此敘明。被告所犯前開二罪之施用方式顯不相同，足見被告所為二罪間之犯意
    各別、行為互異，應分論併罰。再被告曾於八十九年間，因竊盜案件，經本院以
    八十九年度易字第一三四號判處有期徒刑四月，甫於九十一年三月十九日執行完
    畢，有台灣高等法院被告全國前案紀錄表可稽，其於未滿五年再犯本件有期徒刑
    以上之二罪，均為累犯，應依刑法第四十七條規定加重其刑。爰審酌被告施用毒
    品之期間、對社會所生之危害、施用毒品危害健康至深且鉅，且經戒治後，仍不
    思改進、戒斷，惟犯後坦承犯行等一切情狀，分別量處如主文所示之刑，並定其
    應執行之刑，以示懲戒。又扣案之注射針筒一支為被告所有，為供本案施用第一
    級毒品犯罪所用之物，併依法宣告沒收。
據上論斷，應依刑事訴訟法第二百九十九條第一項前段，毒品危害防制條例第十條第
第一項、第十條第二項，刑法第十一條前段、第五十六條、第四十七條、第五十一條
第五款、第三十八條第一項第二款，判決如主文。
本案經檢察官邱朝智到庭執行職務。
中      華      民      國    九十一    年    十二      月   三十一     日
                                         臺灣新竹地方法院刑事第一庭
                                             法  官    彭  淑  苑
右正本證明與原本無異。
如不服本判決，應於判決送達後十日內向本院提出上訴狀( 應附繕本 )，上訴於
臺灣高等法院。
                                             書記官    饒  興  蘭
中      華      民      國    九十一    年    十二      月   三十一     日
